【裁判字號】    92,毒抗,119
【裁判日期】    920625
【裁判案由】    戒治處分
【裁判全文】
臺灣高等法院高雄分院刑事裁定                    九十二年度毒抗字第一一九號
    抗  告  人
    即  被  告  甲○○
右列抗告人因違反毒品危害防制條例案件，經檢察官聲請
地方法院中華民國九十二年五月九日裁定（九十二年度毒聲字第二八八０號），提起
抗告，本院裁定如左：
    主  文
抗告駁回。
    理  由
一、本件原審以：被告甲○○前於民國八十七年間，前後二次因施用毒品案件，經送
    觀察、勒戒後，均認無繼續施用毒品傾向，分別由臺灣高雄地方法院檢察署檢察
    官於八十七年六月二十九日、八十七年十一月三十日，以八十七年度偵字第一二
    六九○號、八十七年度偵字第二六四六九號為不起訴處分確定。嗣於八十八年間
    ，復因施用毒品案件，經本院八十八年度毒聲字第二○七四號裁定令其入戒治處
    所施以強制戒治，該次施用毒品犯行，並經本院八十八年度訴字第六二○號判決
    處有期徒刑十月，嗣經臺灣高等法院高雄分院八十八年度上訴字第八九四號判決
    上訴駁回，全案確定。詎被告仍未能戒除毒癮，又於九十二年三月七日二十時許
    回溯二十四小時內某時，在不詳地點施用第一、二級毒品海洛因、安非他命各一
    次，於九十二年三月七日十六時四十分許，為警在其戶籍地即高雄市小港區○○
    ○路一百四十一號查緝通緝犯時，發現屋內桌上置有第一級毒品海洛因二小包，
    因而將被告帶回警局採驗尿液後查知上情。訊據被告雖矢口否認有施用毒品之情
    事，惟其尿液經以GC／MS方法送驗後，結果呈甲基安非他命及嗎啡陽性反應，有
    高雄市立凱旋醫院出具之煙毒尿液檢驗成績書一紙在卷可稽，故被告所辯顯不足
    採，其再度施用第一、二級毒品海洛因、甲基安非他命之犯行，洵堪認定。故被
    告係四犯毒品危害防制條例第十條第一、二項之罪，爰經檢察官之聲請，依同條
    例二十三條第二項後段之規定，裁定被告應令入戒治處所施以強制戒治等情。
二、經查原審裁定，核無不合。被告抗告意旨，以警方採尿並未用搜索票，或未陳報
    該管法院或經檢察官撤銷，法院得宣告所扣得之物不得作為證據，或應審酌人權
    保障及公共利益之均衡維護云云，指摘原裁定不當。然查本件既係：「於九十二
    年三月七日十六時四十分許，為警在其戶籍地即高雄市小港區○○○路一百四十
    一號查緝通緝犯時，發現屋內桌上置有第一級毒品海洛因二小包，因而將被告帶
    回警局採驗尿液後查知上情。」，已如前述。則其情況既屬情形急迫，且被告既
    未表示不同意，更何況法院亦未宣告所扣得之物不得作為證據，該情形又符合人
    權保障及公共利益之均衡維護，則警方之搜索及採尿尚難認有何違法之處。至被
    告抗告意旨另以檢驗機關之檢驗是否有誤填或誤載之情形一節，因僅係以猜測之
    詞空言指摘，並無確切證據足認有上開誤填或誤載之情形，亦不足採信。是本件
    抗告，並無理由，應予駁回。
三、據上論結，應依刑事訴訟法第四百十二條，裁定如主文。
中    華    民    國      九十二      年      六      月     二十五   日
                              臺灣高等法院高雄分院刑事第九庭
                                  審判長法官  張明松
                                        法官  張盛喜
                                        法官  任森銓
右正本證明與原本無異。
不得抗告。
                                  法院書記官  施耀程
中    華    民    國      九十二      年      六      月     二十五   日


司法院資訊處製作；財團法人民間司法改革基金會備份。
